vi: Lớp độ cao nâng: Cạp cao; Cạp thấp; Cạp vừa; Khác
hu: Magasítás osztálya: Magas derekú; Alacsony derekú; Közepes derekú; Egyéb
ko: 높이 증가 등급: 하이 라이즈; 로우 라이즈; 미드 라이즈; 기타
pl: Klasa wysokości podnoszenia: Wysoki stan; Niski stan; Średni stan; Inne
en: Rise height class: High-rise; Low-rise; Mid-rise; Other
zh-TW: 高度等級: 高腰; 低腰; 中腰; 其他
fi: Nousukorkeusluokka: Korkea vyötärö; Matala vyötärö; Keskikorkea vyötärö; Muu
th: ระดับความสูงที่เพิ่มขึ้น: สูง; ต่ำ; กลาง; อื่นๆ
da: Forhøjningshøjdeklasse: Højtalje; Lavtalje; Mellemtalje; Andet
lt-LT: Pakilimo aukščio klasė: Aukštas juosmuo; Žemas juosmuo; Vidutinis juosmuo; Kita
sl-SI: Razred višine dviga: Visok pas; Nizek pas; Srednji pas; Drugo
sk-SK: Trieda výšky zdvihu: Vysoký pás; Nízky pás; Stredný pás; Iné
ja: ライズハイトクラス: ハイライズ; ローライズ; ミッドライズ; その他
de: Erhöhungsklasse: Hoher Bund; Niedriger Bund; Mittlerer Bund; Sonstiges
ro-RO: Clasă de ridicare de la sol: Talie înaltă; Talie joasă; Talie medie; Altele
tr: Yükselme yükseklik sınıfı: Yüksek bel; Düşük bel; Orta bel; Diğer
hr-HR: Klasa visine podizanja: Visoki struk; Niski struk; Srednji struk; Ostalo
sv: Höjdklass: Hög midja; Låg midja; Mellanmidja; Övrigt
nb: Høydeklasse for tommelfingersgrep: Høy midje; Lav midje; Middels midje; Annet
it: Classe di altezza di rialzo: Vita alta; Vita bassa; Vita media; Altro
ru: Класс высоты подъема: Высокая посадка; Низкая посадка; Средняя посадка; Другой
el: Κατηγορία ύψους ανύψωσης: Ψηλής μέσης; Χαμηλής μέσης; Μεσαίας μέσης; Άλλο
pt-PT: Classe de altura de elevação: Cintura alta; Cintura baixa; Cintura média; Outro
pt-BR: Classe de altura do extensor de controle: Cintura alta; Cintura baixa; Cintura média; Outro
cs: Třída výšky zvýšení: Vysoký pas; Nízký pas; Střední pas; Jiné
bg-BG: Класификация на височината на издигане: Висока талия; Ниска талия; Средна талия; Други
fr: Classe de hauteur: Taille haute; Taille basse; Taille moyenne; Autre
zh-CN: 摇杆帽高度等级: 高腰; 低腰; 中腰; 其他
nl: Hoogteklasse verhoging: Hoge taille; Lage taille; Middelhoge taille; Andere
es: Clase de altura de elevación: Altura alta; Altura baja; Altura media; Otros